臺灣臺中地方法院刑事判決　
111年度侵訴字第42號
公  訴  人  臺灣臺中地方檢察署檢察官
被      告  黃偲維



選任辯護人  王國泰律師
上列被告因妨害性自主罪案件，經檢察官提起公訴（110年度偵
字第28542號），本院判決如下：
　　主    文
甲○○無罪。
    理    由
一、公訴意旨略以：被告甲○○於民國110年6月23日凌晨1、2時許
    ，透過網路交友軟體「GOODNIGHT」結識告訴人代號AB000-A11
    0318之女子（93年次，真實姓名詳卷，下稱甲女），雙方再加
    入通訊軟體LINE聊天，並相約於同日上午7時多許，在○○市○
    ○區之○○○便利商店○○店見面。被告再帶甲女回至在其位於○○
    市○○區○○路000之0號住處內，再至該住處3樓被告之房間，
    被告要甲女含其生殖器(此部分沒有違反甲女之意願)，後來
    ，被告竟基於妨害性自主犯意，分別接續為下列行為：(一)
    違反甲女之意願，要甲女舔其肛門，甲女說不要，被告就數
    3、2、1，要甲女趕快舔其肛門，因而違反其意願舔被告肛
    門。後來雙方又合意發生性行為(此部分沒有違反甲女之意
    願)，被告與甲女合意發生性行為時，即甲女跪著，被告在
    甲女屁股後方，以其陰莖插入甲女之的陰道，約性交5分鐘
    後，(二)被告竟違反甲女之意願，欲以其陰莖插入甲女之肛
    門，甲女有說不要、很痛，身體並往前靠，被告向甲女說「
    忍一下不行嗎？」，並抓住甲女身體，而以其陰莖插入甲女
    之的肛門得逞，而對甲女強制性交得逞1次，並射精在甲女
    腹部。(三)被告再違反甲女之意願，要求甲女舔乾淨被告的
    生殖器，甲女因害怕而哭著照做。被告因而對甲女為上開妨
    害性自主之犯行得逞，因認被告就上開(一)(三)所為涉犯刑
    法第224條之強制猥褻罪嫌，就上開(二)所為，涉犯刑法第2
    21條第1項之強制性交罪嫌等語。
二、按犯罪事實應依證據認定之，無證據不得認定其犯罪事實；
    又不能證明被告犯罪者，應諭知被告無罪之判決，刑事訴訟
    法第154條第2項、第301條第1項分別定有明文。而事實之認
    定，應憑證據，如未發現相當證據或證據不足以證明，自不
    能以推測或擬制之方法，為裁判基礎（最高法院40年台上字
    第86號判決意旨參照）。再認定不利於被告之事實，須依積
    極證據，苟積極證據不足為不利於被告事實之認定時，即應
    為有利於被告之認定，更不必有何有利之證據；又所謂「積
    極證據足以為不利被告事實之認定」係指據為訴訟上證明之
    全盤證據資料，在客觀上已達於通常一般之人均不致於有所
    懷疑，而得確信被告確曾犯罪之程度，若未達到此一程度，
    而有合理懷疑之存在時，即無從為有罪之認定（最高法院30
    年上字第816號、76年台上字第4986號判決意旨參照）。
三、公訴意旨認被告涉有上揭犯行，無非係以證人即告訴人甲女
    於警詢及偵訊時之證述、證人即告訴人即甲女之父親AB000-
    A110318A(下稱乙男)於警詢及偵訊時之證述、甲女所為之案
    發地點現場自繪圖、案發地點蒐證照片2張、監視器畫面4張
    、○○醫療社團法人○○綜合醫院受理疑似性侵害事件驗傷診斷
    書等資料，為其主要論據。　
四、訊據被告固坦承有於上開時、地與甲女發生性行為，惟堅詞
    否認有何強制猥褻、強制性交之犯行，辯稱：我沒有要求甲
    女舔我的肛門，也沒有將我的生殖器插入甲女的肛門，我射
    精之後也沒有要求甲女舔舐我的生殖器等語；辯護人則為被
    告辯護稱：本案除告訴人甲女之單一指述外，別無其他補強
    證據，且依據告訴人甲女之診斷證明書所載，甲女之肛門部
    分亦無明顯外傷，而與甲女證稱其肛門有撕裂的疼痛感不符
    ，再者，告訴人於警詢及偵訊時就舔肛門、肛交、舔生殖器
    部分之陳述前後矛盾不一，且甲女與被告之性行為過程中，
    甲女既然不同意舔肛門之要求，倘若被告猶強迫為之，衡情
    甲女不可能同意後續之性交性為，則甲女是否有繼續為公訴
    意旨所指之後續與被告肛交、舔舐被告射精後生殖器之行為
    ，自有疑義等語。經查：
(一)證人即告訴人甲女於警詢時證稱：我於110年6月23日在交友
    軟體good night上認識被告，我認識被告當天便與他交往，
    我們當天早上7點在○○區○○○○○店見面，之後一起走路到被告
    住處，我先在1樓客廳與被告父親聊天，過一陣子後我便與
    被告到他住處3樓房間，我坐在床邊，被告就脫掉上衣走過
    來躺在床上，我也脫掉自己全身衣褲、襪子，幫被告口交，
    被告還用手抓揉我胸部，被告還先跪著請我幫他舔肛門，雖
    然我不願意，但我仍有照做，之後被告順勢用他的生殖器插
    入我的生殖器抽動約5分鐘，我就躺著，然後他抽出來想要
    插第二次時，我就發現痛感與之前不同，發現被告想要肛交
    ，我就說我不要，並且將身體往前不讓他插入我肛門，我有
    哭，被告就很兇地和我說忍一下不行嗎？當下我就抽開被告
    抓住我身體的手轉身面對他，被告就很生氣地躺在床上，被
    告後來看到我在哭，就抱住我，之後我情緒沒有很穩定，被
    告還有叫我舔乾淨他射精後的生殖器，我當時是哭著照做，
    我受到性侵害的過程，被告並未使用暴力、脅迫、恐嚇、催
    眠術、藥物或其他不法之方式，事後我覺得肛門有撕裂傷，
    痛了2、3天，且心理覺得很焦慮等語(見偵卷第23-37頁)；
    又於偵訊時證稱：於110年6月23日早上7點我與被告在○○區○
    ○○○○店見面，當天我與被告一同前往被告之住處，一開始我
    先與被告父親在1樓客應聊天，被告後來就叫我上樓，我們
    在被告住處3樓之房間內，我坐在床邊，被告起身走向床邊
    並往床上躺著，一上床被告就把上衣脫掉，並要我含他的生
    殖器，我就先把衣服脫掉，剛開始我幫被告口交時，沒有被
    強迫，後來被告要我舔肛門時，我並不願意，被告就數三、
    二、一表示要我趕快舔，不然被告就要生氣了，後來我有幫
    被告舔，但我不願意，後來我舔了1、2下，被告就說繼續舔
    ，這部分有違反我的意願，之後被告將他的生殖器插入我的
    陰道進行抽插，這部分我是表示同意而未反抗，但後來我們
    變換姿勢時，一開始被告是先插入我陰道抽插約5分鐘，之
    後我就感覺到疼痛感不太一樣，有撕裂的疼痛感，我就知道
    被告插入我的肛門，我當時很掙扎也有哭，嘴巴也有說不要
    ，且說了蠻多次不要，但被告就說忍一下不行嗎？說完後，
    我感覺他仍繼續對我做肛交的舉動，從我感覺到被告插入我
    肛門，到我成功掙脫的時間約不到2分鐘，而我掙扎的時候
    ，被告仍有繼續用雙手抓住我的身體，我掙脫之後，我就整
    個人縮在牆角，被告就表示很不開心，開始滑自己的手機，
    又叫我靠過去他的手臂，後來被告射精後，被告有叫我舔乾
    淨他的生殖器，於是我哭著照做，當時我是因為害怕所以照
    做，雖然我沒有說不要，但這確實是違反我的意願等語(見
    他卷第41-46頁)；又於審理時先證稱：被告要求我舔肛門時
    ，我有口頭說不要，但被告就用很兇的口氣數三、二、一表
    示要我趕快舔，當時我又很焦慮，所以我就依被告指示舔他
    的肛門，後來我因為想要趕快結束整個性行為，所以就順著
    被告，同意讓他將生殖器插入我的陰道抽動約5分鐘，但之
    後我發現被告將其生殖器插入我的肛門，我就表示不要，我
    有將身體往前趴下去床上，讓被告的生殖器無法順利進入我
    的肛門，被告便用手抓住我骨盆的位置將我拉回來，但我沒
    有再做其他抗拒，被告射精後要求我幫他舔生殖器，我有說
    我不要，但被告就說快一點，我才勉強幫他舔生殖器等語(
    見本院卷第93-101頁)，嗣又改稱：被告數三、二、一表示
    要我趕快舔他肛門時的語氣如何，我已經忘記了，除了數三
    、二、一，後續被告並無其他肢體動作，就肛交部分，我會
    覺得被告有將生殖器插入我肛門是因為我肛門感到撕裂傷的
    疼痛感，至於事實上被告有無將生殖器插入我肛門，這部分
    我並不確定，而且我身體往前趴下去床上時，被告沒有用手
    或其他不法力量又將我拉回來繼續插入我的肛門，又被告要
    對我肛交時，究竟是我將身體往前、把被告的手抽開並哭泣
    後，被告即停止對我為肛交的行為，抑或於我表示不要及哭
    泣時，被告仍抓住我的身體繼續違反我意願對我為肛交的行
    為，這部分我也不記得了，最後被告射精後，我也忘記被告
    是否有用何種手段強迫我舔他射精後的生殖器等語(見本院
    卷第103-117頁)。
(二)按被害人就被害經過所為之陳述，其目的在於使被告受刑事
    訴追處罰，與被告處於絕對相反之立場，其陳述或不免渲染
    、誇大，是被害人縱立於證人地位具結而為指證、陳述，其
    供述證據之證明力仍較與被告無利害關係之一般證人之陳述
    為薄弱，從而，被害人就被害經過之陳述，除須無瑕疵可指
    ，且須就其他方面調查又與事實相符，亦即仍應調查其他補
    強證據以擔保其指證、陳述確有相當之真實性，而為通常一
    般人均不致有所懷疑者，始得採為論罪科刑之依據(最高法
    院95年度台上字第6017號判決意旨參照)。就(1)被告是否違
    反甲女意願而要求其舔被告肛門部分，甲女於警詢時並未具
    體指明被告有用何等違反甲女意願之方式為之，雖於偵訊中
    有提及被告有「數三、二、一」而要求甲女舔其肛門，然於
    審理中先係證稱被告數三、二、一時是用很兇讓甲女害怕之
    口氣，嗣又於同次審理期日改稱被告數三、二、一時之語氣
    如何已經不復記憶，則甲女之指述已有前、後不一之處，再
    者，縱使果如告訴人甲女所述被告確有倒數計時之數數行為
    ，此等行為是否已使甲女難以反抗、不敢反抗或難以逃脫之
    程度，而足以壓抑甲女之性自主決定權，亦有疑義，蓋甲女
    並非不能立即奪門而出或向當時位於1樓客廳之被告父親求
    救，更甚者，倘若被告確有違反甲女意願而要求其舔被告肛
    門，何以甲女後續仍願意與被告繼續合意發生性交行為，此
    舉顯與一般性侵害被害人之常情反應不符，則甲女此部分之
    指述，自有疑義。又就(2)被告是否違反甲女意願而強行將
    生殖器插入甲女肛門部分，甲女於警詢中先係證稱其發現被
    告欲對其肛交時，即身體往前並抽開被告手部而轉身面對被
    告等情，後於偵訊時又改稱被告於其表示不要肛交且哭泣時
    ，仍繼續抓住其身體而違反其意願繼續從事肛交行為約2分
    鐘等節，可見甲女於警詢、偵訊時所述已不一致；復經本院
    質之被告是否確實有將生殖器插入甲女之肛門，甲女卻又稱
    不確定，又經本院質之究竟於甲女表示不願意肛交且抽開被
    告手部後，被告是否仍繼續對甲女為肛交之行為，甲女又稱
    此部分已不復記憶，則甲女之指述顯有記憶不清之情形，是
    否可信，已有可疑；又觀諸○○醫療社團法人○○綜合醫院受理
    疑似性侵害事件驗傷診斷書所載(見不公開卷第37-41頁)，
    就檢查結果部分，可見甲女之四肢、肛門均無明顯外傷，且
    甲女之情緒平穩，則甲女之指述亦與該診斷證明書所載之檢
    查結果未盡相符，自難斷然採信。再就(3)被告是否違反甲
    女意願而強求甲女舔舐其生殖器部分，甲女於警詢、偵訊及
    審理中均未具體指明被告係以何等違反甲女意願之方式而強
    求甲女舔舐其生殖器，且甲女於偵訊時先係證稱其並未口頭
    拒絕被告舔舐生殖器之要求，卻於本院審理時改稱其當下有
    口頭拒絕被告，前後所述反覆不一，是其此部分之指述，亦
    不無可疑。從而，甲女所為之上開指述既有過於空泛，及前
    後矛盾不一、與診斷證明書所載不符之瑕疵可指，且揆諸上
    開說明，甲女之證述亦仍須有其他直接證據或間接證據以資
    補強，則本院自難僅憑甲女有瑕疵之單一指述，即遽為不利
    於被告之認定。　　　
(三)又證人即告訴人乙男於警詢時雖證稱：我聽我女兒甲女表示
    她去網友即被告家中遭受被告性侵，我得知此事後，我女兒
    有說社工人員會處理，我女兒於110年6月30日有去○○○○綜合
    醫院驗傷等語(偵卷47-48頁)，復於偵訊時稱：我要對被告
    提出告訴等語(他卷46頁)，又於審理時證稱：甲女向我提及
    遭受被告性侵害一事時，她顯得很難過，且我有發現甲女身
    心方面有受到傷害，晚上也會偷偷哭，且甲女想到遭受被告
    性侵害的事情也曾經自殘過，我在家的時候都會留意甲女的
    身心狀況，我忘記她自殘的具體日期了等語(見本院卷第118
    -126頁)。惟按被害人以外之證人陳述，其中如係以聞自被
    害人在審判外之陳述內容所為之轉述，因非依憑證人自己之
    經歷、見聞或體驗，乃為傳聞證言，仍不失被害人所為陳述
    之範疇，亦不足以作為被害人所指述犯罪事實之補強證據（
    最高法院108年度台上字第2125號判決意旨參照），準此，
    告訴人乙男於偵查中關於甲女遭受被告性侵害之陳述，均僅
    單純聽聞甲女所講述，性質上僅為甲女指訴之重複性累積證
    據，無從佐證或補強甲女指訴之真實性；至於證人乙男雖於
    審理時有提及甲女因本案而受有情緒低落、自殘等特殊情緒
    反應，然而，證人乙男於警詢及偵訊時之第一時間均未為如
    此之陳述，而遲至審理中始為此等證述內容，是否可信，容
    有疑義，遑論證人乙男於審理時亦證稱：甲女早於本案發生
    之前，便已因精神上焦慮或憂鬱傾向而有自殘的情形，所以
    在本案發生之前，我就已經要求甲女不要反鎖房門，好讓我
    可以關心她的狀況，我擔心她鎖在房間裡會發生什麼意外等
    語(見本院卷第120-121、125頁)，是以，甲女情緒難過、自
    殘之可能原因多端，未必確實與被告之行為有關，無法排除
    係因甲女於案發前既有之憂鬱病症使然，再以光田綜合醫院
    受理疑似性侵害事件驗傷診斷書亦記載：甲女於驗傷時之情
    緒平穩等語(見不公開卷第39頁)，則甲女之上開特殊情緒反
    應是否確係因遭受被告性侵所致，顯有疑義，尚難僅因證人
    乙男於審理中證稱甲女有上開之特殊情緒反應，即驟然認定
    被告有為起訴書所載之強制猥褻、強制性交犯行。
(四)至於甲女所為之案發地點現場自繪圖(見偵卷第43頁、他卷
    第27頁)，亦僅能證明甲女曾於上開時間前往被告之住處而
    已；案發地點蒐證照片2張僅為被告住處外圍之照片(見偵卷
    第45頁)，而難以證明何事；另就卷內之監視器畫面4張(見
    不公開卷第31-33頁)，並非案發地點之監視器畫面，且從畫
    面中觀之，亦未見被告有對甲女為任何違反其意願之舉動，
    自難憑此即為對被告不利之論斷。
(五)綜上各節，本案除甲女有瑕疵之單一指述外，卷內其餘事證
    經綜合評價之結果，尚不足以作為補強其前揭指述之證據，
    而無從佐證其指述之真實性，自難遽認被告確有公訴意旨所
    指之強制猥褻及強制性交之犯行。　　　　　　　　
六、綜上所述，公訴人所提出之相關事證，並未使本院就被告所
    涉強制猥褻、強制性交之犯行，形成毫無合理懷疑之確信程
    度，此外，復查無其他積極證據足認被告有公訴人所指之上
    開犯行，是揆諸前揭法律規定及判決意旨，被告之犯罪無法
    證明，自應諭知無罪之判決。　　
據上論斷，應依刑事訴訟法第301條第1項，判決如主文。
本案經檢察官尤開民提起公訴，檢察官乙○○到庭執行職務。　
中　　華　　民　　國　　111 　年　　9 　　月　　8 　　日
            刑事第四庭    審判長法  官  黃佳琪  
                                法  官  劉依伶
                                法  官  魏威至
以上正本證明與原本無異。
如不服本判決應於收受送達後20日內向本院提出上訴書狀，並應
敘述具體理由；其未敘述上訴理由者，應於上訴期間屆滿後20日
內向本院補提理由書（均須按他造當事人之人數附繕本）「切勿
逕送上級法院」。
告訴人或被害人如不服判決，應備理由具狀向檢察官請求上訴，
上訴期間之計算，以檢察官收受判決正本之日起算。
                                書記官  林鈺娟
中　　華　　民　　國　　111 　年　　9 　　月　　8 　　日